臺灣高等法院臺中分院刑事判決　九十四年度上訴字第七四二號
　　上　訴　人
　　即　被　告　甲○○原名陳.
右上訴人因毒品危害防制條例案件，不服台灣彰化地方法院九十
四年度訴字第一八號，中華民國九十四年二月二十二日第一審判
決（起訴案號：台灣彰化地方法院檢察署九十三年度偵字第四三
七二號、毒偵緝字第二九四號、移送併辦案號：台灣彰化地方法
院檢察署九十四年度毒偵字第一一五號），提起上訴，復經台灣
彰化地方法院檢察署移送併辦 (九十四年度偵字第七五五、一三
七一號)，本院判決如左：
      主  文
原判決撤銷。
甲○○連續施用第壹級毒品，處有期徒刑壹年陸月。
扣案之海洛因殘渣袋貳個、注射針筒貳支，均沒收。
    事  實
一、甲○○（原名陳根旺）曾有違犯麻醉藥品管理條例之犯罪記
    錄，素行不良，其另於民國八十九年間，因違反毒品危害防
    制條例案件，經本院裁定送觀察、勒戒後，認有繼續施用毒
    品之傾向，另經本院裁定送強制戒治，後因戒治成效良好，
    經評定認為無繼續戒治之必要，於九十年一月三日即因本院
    裁定停止戒治並宣告所餘戒治期間內付保護管束而出所，後
    其保護管束因故經本院撤銷後，再於同年六月八日入所執行
    強制戒治，至同年十月十三日始因強制戒治執行完畢而出所
    ，並由臺灣彰化地方法院檢察署檢察官於九十年十一月八日
    ，以九十年度戒毒偵字第一六三三號、第一六三四號、第一
    六三五號為不起訴處分，復因違反毒品危害防制條例案件，
    除經本院裁定送強制戒治外，另由臺灣彰化地方法院檢察署
    檢察官依法提起公訴，並經本院於九十一年八月二十二日，
    以九十一年訴字第六三七號判決判處有期徒刑一年四月確定
    ，嗣於九十二年七月一日其強制戒治執行完畢而出所後，隨
    即於同日入監執行，至九十三年六月十六日即因縮短刑期假
    釋而出監（現因此案之假釋被撤銷而在臺灣彰化監獄執行本
    案之殘刑）。惟其仍不知悔改，竟於假釋期間內即基於施用
    第一級毒品海洛因之概括犯意，自九十三年八月初某日起，
    至九十四年一月八日中午十二時許止，在其位於彰化縣警察
    局二林分局和巷十八號之住所處房間內等地，以將海洛因置
    於香煙內點燃或將洛因摻入礦泉水溶解後以針筒注射，或將
    海洛因置於以鋁箔紙上燒烤吸食其白煙之方式，連續施用第
    一級毒品海洛因多次，平均一或二天施用一次。先後於(1)九
    十三年八月二十三日十八時三十分許，因甲○○為警方所列
    管之毒品人口，經警合法通知後至彰化縣大城鄉豐美村人接
    受強制檢驗而被查獲；(2)同年十一月十二日上午十時二十分
    許，為警持搜索票在其上開住所處將之查獲，並當場扣得海
    洛因殘渣袋二個及注射針筒二支；(3)同年十二月四日，甲○
    ○自行至彰化縣警察局二林分局西港派出所表明欲戒絕品並
    同意採驗尿液而被查獲；(4)九十四年一月八日十七時許，經
    員警在其住所盤查，甲○○主動至彰化縣警察局二林分局接
    受調查並同意採驗尿液而被查獲。
二、案經彰化縣警察局二林分局報告臺灣彰化地方法院檢察署檢
    察官偵查起訴及併案審理。
    理  由
一、程序方面：上訴人即被告甲○○經合法傳喚無正當理由不到
    庭，不待其陳述，逕行判決。
二、實體方面：
    被告有前開連續施用第一級毒品海洛因之犯罪事實，業據被
    告於警詢及偵查、原審審理中坦白承認，且其前後四次被警
    查獲時，經警採集其尿液送驗，結果確呈嗎啡及可待因陽性
    反應，此分別有彰化縣衛生局煙毒尿液檢驗成績書三紙及中
    山醫學大學附設醫院藥物濫用檢測中心所出具之檢驗報告書
    一紙附卷可稽，並有海洛因殘渣袋二個及注射針筒二支扣案
    可相佐證；此外，復有刑案資料查註紀錄表、全國施用毒品
    案件紀錄表及前開本院九十一年訴字第六三七號判決書各一
    份在卷可考，足認被告之自白與事實相符而得採信，被告犯
    行堪予認定，應依法予以論科。
二、核被告所為，係犯毒品危害防制條例第十條第一項之施用第
    一級毒品罪。其施用毒品前、後持有毒品及專供施用毒品器
    具之行為，為其施用毒品犯行所吸收，不另論處。被告先後
    多次施用第一級毒品海洛因之犯行，時間緊接、所犯構成要
    件相同，顯係基於概括犯意為之，依連續犯之規定論以一罪
    ，並依法加重其刑。公訴人雖僅就被告自九十三年八月初某
    日起，至九十三年十一月十一日晚上十時許止之施用毒品犯
    行起訴，惟被告未據起訴部分之施用海洛因犯行，與上開論
    罪部分有連續犯之裁判上一罪之關係，既經檢察移送併辦，
    本院自得併予審理。原判決對被告論罪科刑固非無據，惟被
    告施用海洛因之方式，除摻泉水以針筒注射外，有時候並用
    於香煙內，有時平均一天一次，有時大約二天施用一次，此
    業經被告於警、偵訊中供述明確 (見台灣彰化地方法院檢察
    署九十三年度毒偵字第四三七二號卷第十三頁、同署九十三
    年度毒偵緝字第二九四號卷第二四頁、彰化縣警察局二林分
    局林警刑字第○九三○○三五二七四號刑案偵查卷第二頁、
    同分局林警刑字第○九四○○二○七六五號刑案偵查卷第三
    頁)；被告第二次係於九十三年十一月十一日被查獲，原判
    決誤認為係於同月二日被查獲；扣案包裝過之海洛因殘渣袋
    不能離析，應予沒收，原判決全部視為毒品諭知沒收銷燬；
    扣案針筒二支非專供施用海洛因之物，原判決訖知氶收銷燬
    ，均有違誤。被告上訴無理由，惟原判決既有上開可議處，
    應由本院撤銷改判。審酌被告前已有違犯麻醉藥品管理條例
    之犯罪記錄，復因施用毒品，經送戒毒處分及判處徒刑後，
    仍未能改其施用毒品之惡習，於假釋期間復行施用毒品，及
    被查獲後坦承犯行，並其犯罪動機，生危害等一切情狀，量
    處如主文所示之刑，以示懲儆。扣案之海洛因殘渣袋二個及
    注射針筒二支係被告所有供犯罪所用之物，依刑法第三十八
    條第一項第二款諭知沒收。
據上論斷，依刑事訴訟法第三百七十一條、第三百六十九條第一
項、第三百六十四條、第二百九十九條第一項前段，毒品危害防
制條例第十條第一項，刑法第十一條前段、第五十六條、第三十
八條第一項第二款，判決如主文。
本案經檢察官鐘宗耀到庭執行職務。
中　　華　　民　　國　　94　　年　　6 　　月　　15　　日
                        臺灣高等法院臺中分院刑事第九庭
                              審判長法  官  陳  筱  珮
                                    法  官  康  應  龍
                                    法  官  趙  春  碧
右正本證明與原本無異。
如不服本判決應於收受送達後十日內向本院提出上訴書狀，其未
敘述上訴之理由者並得於提起上訴後十日內向本院補提理由書（
均須按他造當事人之人數附繕本）。
                                    書記官  黃  薰  慧
中　　華　　民　　國　　94　　年　　6 　　月　　16　　日
                                                      Ａ
